臺灣基隆地方法院刑事判決　　　　　　　 94年度訴字第583號
公　訴　人　臺灣基隆地方法院檢察署檢察官
被　　　告　甲○○
上列被告因毒品危害防制條例案件，經檢察官提起公訴（94年度
毒偵字第1559號、第1560號），本院合議庭裁定由受命法官獨任
進行審判，經改依簡式審判程序審理後判決如下︰
    主  　　文
甲○○施用第一級毒品，累犯，處有期徒刑柒月。
扣案之第一級毒品海洛因陸包（合計淨重壹點肆陸公克）沒收銷
燬之；又扣案之注射針筒支、橡皮管壹條、藥剷壹支、塑膠袋
貳個及扣案第一級毒品海洛因之包裝袋陸個（合計重壹點貳公
克）均沒收。
    事實及理由
壹、程序事項
    本件被告甲○○所犯者非為死刑、無期徒刑、最輕本刑為三
    年以上有期徒刑之罪或高等法院管轄第一審案件，其於準備
    程序進行中，先就被訴事實為有罪之陳述，經告知其簡式審
    判程序之旨，並聽取公訴人、被告之意見後，本院業已依刑
    事訴訟法第273 條之1 第1 項之規定，裁定由受命法官獨任
    以簡式審判程序進行本案之審理。
貳、實體事項
一、犯罪事實：
  (一)甲○○前因施用毒品案件，經裁定送觀察勒戒後，認無繼續
    施用毒品之傾向，由臺灣基隆地方法院檢察署檢察官於民國
    93年7 月7 日，以93年度毒偵緝字第55號為不起訴處分確定
    ，並於同日執行觀察勒戒完畢出所；復因施用毒品案件，經
    本院判處有期徒刑6 月確定，於94年2 月21日易科罰金執行
    完畢。
  (二)詎其仍不知悔改，於觀察勒戒執行完畢後5 年以內，復基於
    施用第1 級毒品海洛因之犯意，於94年5 月29日晚間7 時許
    ，在基隆市中山區○○○路103 巷190 號4 樓住處附近之公
    園涼亭內，以將第1 級毒品海洛因摻水注入注射針筒，再注
    射肌肉之方式，施用第1 級毒品海洛因1 次。
  (三)嗣甲○○先後於下列時、地為警查獲，並扣得第1 級毒品海
    洛因等物：
    1.94年5 月31日晚間8 時30分許，在基隆市○○區○○路、
      仁三路口，扣得第1 級毒品海洛因1 包（淨重0.84公克，
      包裝袋重0.23公克），及其所有供施用第1 級毒品海洛因
      用之注射針筒2 支及橡皮管1 條。
    2.94年6 月1 日下午2 時20分許，在基隆市中山區○○○路
      103 巷174 號4 樓，扣得第1 級毒品海洛因5 包（合計淨
      重0.62公克，包裝袋合計重1.09公克）、及其所有供施用
      第1 級毒品海洛因用之注射針筒及藥剷各1 支、塑膠袋 2
      個。
二、上開事實有下列證據足以證明：
  (一)被告之供述
    被告於檢察官偵查中、本院準備程序及審理中均坦承施用第
    1 級毒品海洛因，核與下列證據相符，其自白堪信為真實。
  (二)台灣尖端先進生技醫藥股份有限公司2005/01/20號濫用藥物
    檢驗報告2紙：
    被告為警查獲後所採集之尿液，經送驗結果，呈嗎啡及可待
    因之陽性反應。
  (三)扣案白色粉末6 包（合計淨重1.46公克）及法務部調查局94
    年7 月21日調科壹字第320002959 號、第000000000 號鑑定
    通知書共2 份：
    扣案之白色粉末6 包，經法務部調查局鑑定結果，均含有第
    1 級毒品海洛因。
  (四)注射針筒3支、橡皮管1條、藥剷1支、塑膠袋2個：
    被告供稱上揭扣案物，均係其所有供施用第1 級毒品海洛因
    之用。
  (五)臺灣基隆地方法院檢察署檢察官93年度毒偵緝字第55號不起
    訴處分書及臺灣高等法院被告全國前案紀錄表各1 份：
    被告因施用第1 級毒品案件，經本院裁定送觀察勒戒後，認
    無繼續施用毒品之傾向，於93年7 月7 日執行完畢出所，並
    由檢察官於同日為不起訴處分確定。
三、論罪科刑之理由：
  (一)按海洛因係毒品危害防制條例第2 條第2 項第1 款所定之第
    1 級毒品，被告予以施用，核其所為，係犯毒品危害防制條
    例第10條第1 項之施用第1級毒品罪。又其因施用而持有第1
    級毒品海洛因，其持有第1級毒品之低度行為應為施用第1級
    毒品之高度行為所吸收，不另論罪。
  (二)被告前曾受如犯罪事實欄所載有期徒刑之執行完畢，於5 年
    內，再犯本件有期徒刑以上之罪，為累犯，應依法加重其刑
    。
  (三)爰審酌被告於觀察勒戒執行完畢後，復施用第1 級毒品，顯
    見其尚未戒斷毒癮，惟其於犯罪後坦承犯行、態度良好，且
    所犯施用毒品行為係戕害自己身心健康，尚未危及他人等一
    切情狀，量處如主文所示之刑。
四、沒收：
  (一)扣案白色粉末6 包（合計淨重1.46公克），均含有第1 級毒
    品海洛因，業如前認定，爰依毒品危害防制條例第18條第 1
    項前段宣告沒收銷燬之。
  (二)被告供稱扣案之注射針筒3 支、橡皮管1 條、藥剷1 支、塑
    膠袋2 個均係其所有，供施用第1 級毒品海洛因之用，爰依
    刑法第38條第1 項第2 款之規定宣告沒收。
  (三)另扣案第1 級毒品之包裝袋（合計重1.32公克），係被告所
    有，用以防止毒品裸露、潮濕，便於攜帶，可與毒品分離，
    亦係供本案犯罪所用之用，爰併依刑法第38條第1 項第2 款
    之規定宣告沒收。
五、應適用之法律：
　　刑事訴訟法第273 條之1 第1 項、第310 條之2 、第454 條
    第1 項、第299 條第1 項前段，毒品危害防制條例第10條第
    1 項、第23條第2 項、第18條第1 項前段，刑法第11條、第
    47條、第38條第1 項第2 款，判決如主文。
六、對於本件判決如有不服，得自收受送達後10日內，向本院提
    出上訴書狀，上訴於臺灣高等法院。
本案經檢察官高永棟到庭執行職務。
中　　華　　民　　國　　94　　年　　8 　　月　　17　　日
                  刑事第一庭法  官  劉桂金
以上正本證明與原本無異。
對於本件判決如有不服，應於收受送達後10日內，向本院提出上
訴書狀，上訴於臺灣高等法院，並按他造當事人之人數附具繕本
。
中　　華　　民　　國　　94　　年　　8 　　月　　17　　日
                            書記官  丁文宏
附錄論罪法條：
毒品危害防制條例第10條第1項：
施用第 1 級毒品者，處6月以上5年以下有期徒刑。
